Config:
  hfst:
    Gen: ../../../src/generator-gt-norm.hfst
    Morph: ../../../src/analyser-gt-norm.hfst
  xerox:
    Gen: ../../../src/generator-gt-norm.xfst
    Morph: ../../../src/analyser-gt-norm.xfst
    App: lookup

Tests:



# todo:
# Proofread the gold standard (below)
# Then: run analyser, then correct.


  Noun - kiilʼ: # Noun (23) kiilʼ 'eng /est /fin' - full paradigm
     kiilʼ+N+Sg+Nom: kiilʼ
     kiilʼ+N+Sg+Gen: keele
     kiilʼ+N+Sg+Par: kiilt
     kiilʼ+N+Sg+Ill: kiilde
     kiilʼ+N+Sg+Ine: [keelen, keeleh, keelehn]
     kiilʼ+N+Sg+Ela: keelest
     kiilʼ+N+Sg+All: keelele
     kiilʼ+N+Sg+Ade: keelel
     kiilʼ+N+Sg+Abl: keelelt
     kiilʼ+N+Sg+Tra: keeles
     kiilʼ+N+Sg+Ter: keeleniq
     kiilʼ+N+Sg+Abe: keeleldäq
     kiilʼ+N+Sg+Com: keelegaq
     kiilʼ+N+Pl+Nom: keeleq
     kiilʼ+N+Pl+Gen: [kiili, keelte]
     kiilʼ+N+Pl+Par: kiili
     kiilʼ+N+Pl+Ill: [kiilihe, kiili, kiilide]
     kiilʼ+N+Pl+Ine: [keelin, keelih, keelihn, keelten, keelteh, keeltehn]
     kiilʼ+N+Pl+Ela: [keelist, keeltest]
     kiilʼ+N+Pl+All: [keelile, keeltele]
     kiilʼ+N+Pl+Ade: [keelil, keeltel]
     kiilʼ+N+Pl+Abl: [keelilt, keeltelt]
     kiilʼ+N+Pl+Tra: [keelis, keeltes]
     kiilʼ+N+Pl+Ter: [keeliniq, keelteniq]
     kiilʼ+N+Pl+Abe: [keelildäq, keelteldäq]
     kiilʼ+N+Pl+Com: [kiiligaq, keeltegaq]
